臺灣高雄地方法院刑事判決
110年度簡上字第305號
上  訴  人  
即  被  告  陳木花


選任辯護人  陳水聰律師
            簡汶珊律師
            吳金源律師
上列上訴人即被告因偽造文書案件，不服本院高雄簡易庭民國11
0年9月30日110年度簡字第1745號第一審刑事簡易判決（聲請簡
易判決處刑案號：110年度偵字第1310號），提起上訴，本院管
轄之第二審合議庭，判決如下：
    主  文
上訴駁回。
陳木花緩刑貳年，並應向國庫支付新臺幣玖萬元。
    事實及理由
一、本案經本院審理結果，認第一審刑事簡易判決（下稱原審判
    決）之認事用法及量刑均無不當，應予維持。爰依刑事訴訟
    法第455條之1第3 項準用同法第373條之規定，就本判決之
    事實、證據及理由，除證據部分應補充：㈠上訴人即被告陳
    木（下稱被告）於本院審理中所為之自白【見本院110年度
    簡上字第305號卷（下稱簡上卷）第127、149頁】；㈡社團法
    人高雄市福州十邑同鄉協進會修改章程條文對照表（見簡上
    卷第33-43頁）外，其餘均引用第一審判決書之記載（如附
    件）。
二、證據能力部分：
    本判決下開所引用具有傳聞證據性質之證據資料，經檢察官
    、被告及其辯護人於本院行審理程序時，均表示同意作為證
    據（見簡上卷第127-128、149頁），本院審酌該等證據作成
    之情況，既無違法取得情事，復無證明力明顯過低等情形，
    認以之作為證據應屬適當，依刑事訴訟法第159條之5第1項
    規定，均有證據能力。又本判決後述所引用之非供述證據部
    分，與本案均有關聯性，且查無違反法定程序取得之情，依
    刑事訴訟法第158條之4規定反面解釋，亦具證據能力。
三、被告上訴意旨略以：被告擔任同鄉會理事長為無給職，被告
    本案行為出發點係為維持會務正常運作，未想過會觸犯刑責
    ，被告因經驗不足誤觸法律，原審量刑過重，並請求諭知緩
    刑等語（見簡上卷第13-15、125、147頁）。
四、按量刑輕重，係屬事實審法院得依職權自由裁量之事項，苟
    已斟酌刑法第57條各款所列情狀而未逾越法定刑度，不得遽
    指為違法（最高法院72年度台上字第6696號判例意旨參照）
    。復按在同一犯罪事實與情節，如別無其他加重或減輕之原
    因，下級審法院量定之刑，亦無過重或失輕之不當情形，則
    上級審法院對下級審法院之職權行使，原則上應予尊重（最
    高法院85年度台上字第2446號判決參照）。經查，原審判決
    認被告所犯本案刑法第216條、第210條行使偽造私文書罪事
    證明確，據以論罪科刑，並審酌被告擔任同鄉協進會理事長
    ，明知被害人陳麗玉、何丕基均不克參加理監事聯席會，竟
    利用不知情之同鄉協進會秘書偽造如附件之附表編號1、2所
    示文件，持以向高雄市政府社會局申請備查，足以生損害於
    被害人2人、同鄉協進會成員及主管機關管理社團法人組織
    之正確性，所為殊值非議；復兼衡被告犯後態度、前無其他
    犯罪紀錄之素行、本案之犯罪動機、情節、所偽造之署名與
    文件數量非多，及因此所生之社會危險性等一切情狀，量處
    有期徒刑3月，並諭知以新臺幣（下同）1000元折算1日之易
    科罰金折算標準。本院認原審判決認事用法並無違誤，被告
    雖提起本件上訴，然原審判決已斟酌刑法第57條各款所列情
    狀，且未逾越法定刑度，所為量刑並無不當。被告上訴意旨
    認原審量刑過重，其上訴為無理由，應予駁回。
五、末查被告前未曾因案受有期徒刑以上刑之宣告，有臺灣高等
    法院被告前案紀錄表1份在卷可稽，素行尚可，且被告已於
    本院坦承犯行，已如上述，足認被告具有悔意，堪信被告經
    此偵、審程序及罪刑之宣告，當知所警惕，信無再犯之虞。
    本院認原審判決對被告所宣告之刑，以暫不執行為適當，爰
    依刑法第74條第1項第1款之規定，予以宣告緩刑2年，以啟
    自新。又為確保被告能記取教訓，本院認就被告宣告緩刑部
    分，不宜無條件給予緩刑宣告，爰依刑法第74條第2項第4款
    規定，諭知被告應向國庫支付玖萬元，以生適度警惕之效。
據上論斷，應依刑事訴訟法第455條之1第1項、第3項、第368 條
、第373條、第364條，判決如主文。
本案經檢察官李賜隆聲請簡易判決處刑，檢察官郭麗娟到庭執行
職務。
中　　華　　民　　國　　111 　年　　3 　　月　　28　　日
                  刑事第十庭   審判長法  官  曾鈴媖
                                     法  官  吳俞玲
　　　　　　　　　　　　　　　　　　 法　官  蔣文萱
以上正本證明與原本無異。
不得上訴。
中　　華　　民　　國　　111 　年　　3 　　月　　28　　日
                                    書記官  廖佳玲
【附件：本院110年度簡字第1745號刑事簡易判決】